臺灣桃園地方法院民事裁定
110年度亡字第7號
聲  請  人  張天蘊  
代  理  人  張貴茹  
相  對  人  張燕豐    失蹤前最後住所：桃園市桃園區同德六

上列聲請人聲請宣告失蹤人張燕豐死亡事件，本院裁定如下：
    主      文
宣告張燕豐（男、民國00年0月00日生，失蹤前最後住所：桃園
市○○區○○○街000號12樓）於民國一○六年七月一日下午十二時死
亡。
聲請程序費用由相對人之遺產負擔。
    理    由
一、聲請意旨略以：聲請人為相對人即失蹤人張燕豐之妹妹，張
    燕豐係民國00年0 月00日生，其失蹤前最後住所為桃園市○○
    區○○○街000 號12樓，失蹤人於99年7 月1 日自家中離家出
    走，此去音訊杳然，生死不明，迄今未回，生死不明已逾11
    年，爰依法聲請准對相對人為死亡宣告等語。
二、按失蹤人失蹤滿7 年後，法院得因利害關係人或檢察官之聲
    請，為死亡之宣告；失蹤人為80歲以上者，得於失蹤滿3 年
    後，為死亡之宣告；宣告死亡之裁定，利害關係人或檢察官
    得聲請之，民法第8 條第1 項、第2 項、家事事件法第155
    條分別定有明文。又宣告死亡之裁定應確定死亡之時；受死
    亡宣告者，以判決內所確定死亡之時，推定其為死亡。前項
    死亡之時，應為前條各項所定期間最後日終止之時，但有反
    證者，不在此限，家事事件法第159 條第1 項、民法第9 條
    亦有明定。
三、經查，聲請人主張上揭事實，業據提出聲請人之國民身分證
    、內政部警政署失蹤人口查詢詳細資料等為證；本院前經准
    許對相對人為公示催告，並經聲請人於110 年7 月24日將本
    院公示催告民事裁定刊登新聞紙在案，有其提出新聞紙乙份
    （見本院卷第40頁）在卷可稽，核閱無訛。復經聲請人於11
    1 年3 月4 日具狀陳報稱略以公示催告期間未見有人陳報相
    對人行蹤，亦無相對人之音訊等語，有卷附陳報狀（見本院
    卷第47頁）在卷可稽，堪認聲請人之上開主張為真實。
四、本件相對人於99年7 月1 日即處於失蹤狀態，音訊杳然，迄
    今生死不明，並經本院公示催告在案。今申報期間屆滿，仍
    未據相對人陳報其生存或知其生死者陳報其所知，聲請人為
    相對人之二親等旁系血親，為有利害關係之人，揆諸首揭法
    律規定，其於相對人失蹤滿7 年後，聲請對之為死亡宣告，
    於法洵屬有據。又本件相對人係於99年7 月1 日失蹤，計至
    106 年7 月1 日屆滿7 年，自應推定相對人於是日下午12時
    為死亡之時，准予依法宣告。
五、依家事事件法第154 條第3 項，裁定如主文。
中    華    民    國  111     年    4     月    29    日
                        家事庭  法  官  黃裕民
正本係照原本作成。
如不服本裁定應於送達後10日內向本院提出抗告狀，並應繳納抗
告費新台幣1000元。
中　　華　　民　　國　　111 　年　　4 　　月　　29　　日
                                書記官  趙佳瑜